【裁判字號】    95,易,425
【裁判日期】    950428
【裁判案由】    毒品危害防制條例
【裁判全文】
臺灣桃園地方法院刑事判決               95年度易字第425號
公  訴  人  台灣桃園地方法院檢察署檢察官
被      告  甲○○
                      號
上列被告因違反毒品危害防制條例案件，經檢察官提起公訴（94
年度毒偵字第5933號、95年度毒偵字第819 號），被告於本院準
備程序進行中，就被訴事實為有罪之陳述，經本院告知簡式審判
程序意旨，並聽許公訴人及被告之意見後，本院合議庭裁定依簡
式審判程序審理，本院判決如下：
    主  文
甲○○連續施用第貳級毒品，累犯，處有期徒刑玖月。扣案之第
貳級毒品甲基安非他命壹包（毛重零點貳柒壹公克）沒收銷燬之
，扣案之玻璃球吸食器壹支及自製吸食器壹組均沒收。
    事  實
一、甲○○前因施用毒品案件，經本院裁定送觀察、勒戒後，認
    無繼續施用毒品之傾向，業經本院於民國87年9 月1 日以87
    年度易字第599 號判決免刑確定；復因施用毒品案件，經本
    院裁定送觀察、勒戒後，認有繼續施用毒品之傾向，於93年
    5 月18日釋放，並經臺灣桃園地方法院檢察署檢察官以93年
    度毒偵緝字第131 號提起公訴，經本院於93年11月14日以93
    年度簡字第463 號判決有期徒刑5 月確定，甫於94年8 月27
    日縮刑期滿執行完畢（構成累犯）。詎猶不知悔改，嗣於觀
    察、勒戒執行完畢釋放後5 年內復基於施用第二級毒品之概
    括犯意，自94年10月25日晚間6 時40分為警採尿時回溯96小
    時內之某時許起至95年1月22日下午5時為警採尿時回溯96小
    時內之某時許止，連續在桃園縣境內某不詳處所施用第二級
    毒品甲基安非他命，嗣為警分別於94年10月25日下午5 時40
    分許及95年1 月22日下午2 時25分許，分別在桃園縣八德市
    ○○路863 號之王林加油站之廁所內及桃園縣蘆竹鄉坑口村
    20鄰72號前等處查獲，並各扣得第二級毒品甲基安非他命1
    包（毛重0.271 公克）、及其所有並供施用毒品所用之玻璃
    球吸食器1 支及自製吸食器1 組。
二、案經桃園縣政府警察局八德分局暨大園分局報請台灣桃園地
    方法院檢察署檢察官偵查起訴。
    理  由
一、程序部分：本件被告甲○○所犯係死刑、無期徒刑或最輕本
    刑為3 年以上有期徒刑以外之罪，其於準備程序中就被訴事
    實為有罪之陳述，經本院告知簡式審判程序之旨，並聽取當
    事人意見後，經本院合議庭依刑事訴訟法第273 條之1 第1
    項規定裁定由受命法官獨任進行簡式審判程序，合先敘明。
二、訊據被告甲○○對於前揭犯罪事實，於本院審理時坦承不諱
    ，又被告為警查獲後對其採集之尿液經送鑑定，均呈第二級
    毒品甲基安非他命之陽性反應，此有尿液檢體編號對照表（
    94年毒偵字第5933號卷第27頁、95年度毒偵字第819 號卷第
    21頁）、臺灣尖端先進生技醫藥股份有限公司濫用藥物檢驗
    報告（94年度毒偵字第5933號卷第66頁、95年度毒偵字第
    819 號卷第53頁）各2 紙可證，並有扣押物品及現場照片8
    幀（94年毒偵字第5933號卷第32至33頁、95年毒偵字第819
    號卷第19至20頁）、扣案物品清單3 紙（94年毒偵字第5933
    號卷第34至35頁、95年度偵字第819 號卷第26頁）等附卷可
    稽，且扣案之粉末經送行政院衛生署管制藥品管理局檢驗後
    ，認確含第二級毒品甲基安非他命之成分，此有行政院衛生
    署管制藥品管理局檢驗成績書為證（94年度偵字第5933 號
    卷第68頁），足徵被告前開施用毒品之自白與事實相符。末
    查，被告前因施用毒品案件，經本院裁定送觀察、勒戒後，
    認無繼續施用毒品之傾向，業經本院於87年9 月1 日以87
    年度易字第599 號判決免刑確定；復因施用毒品案件，經本
    院裁定送觀察、勒戒後，認有繼續施用毒品之傾向，於93年
    5 月18日釋放，並經臺灣桃園地方法院檢察署檢察官以93年
    度毒偵緝字第131 號提起公訴，經本院於93年11月14日以93
    年度簡字第463 號判決有期徒刑5 月確定，甫於94年8 月27
    日縮刑期滿執行完畢，有臺灣高等法院被告前案紀錄表及刑
    案資料查註紀錄表各1 份在卷可參，被告於觀察勒戒執行完
    畢後5 年內，再犯毒品危害防制條例第10條之罪，可堪認定
    。綜述，本件事證已明，被告犯行洵堪認定。
三、核被告甲○○所為，係犯毒品危害防制條例第10條第2 項之
    施用第二級毒品罪。被告施用第二級毒品安非他命前之持有
    第二級毒品安非他命之低度行為，為高度之施用行為所吸收
    ，不另論罪。其先後多次施用第二級毒品之行為時間緊接，
    手法相近，而施用毒品行為本即有慣常性、成癮性，顯係分
    別基於概括犯意反覆為之，為連續犯應以一罪論，並依法加
    重其刑。又被告因施用毒品案件，經本院於93年11月14日以
    93年度簡字第463 號判決有期徒刑5 月確定，並於94年8 月
    27日縮刑期滿執行完畢，此有台灣高等法院被告前案紀錄表
    1 紙在卷可按，被告於5 年以內再犯本件最重本刑為有期徒
    刑以上之罪，為累犯，應依刑法第47條之規定加重其刑。爰
    審酌被告之生活狀況、品行、智識程度、犯罪之動機、目的
    、所生危害及犯後坦承犯行等一切情狀，量處如主文所示之
    刑，以示懲戒。扣案之第二級毒品甲基安非他命1 包，依毒
    品危害防制條例第18條第1 項前段規定，諭知沒收銷毀之；
    又扣案之玻璃球吸食器1 支及自製吸食器1 組均為被告所有
    且供施用毒品所用之器具，應依刑法第38條第1 項第2 款之
    規定宣告沒收。
四、據上論結，應依刑事訴訟法第273 條之1 第1 項、第299 條
    第1 項前段，毒品危害防制條例第10條第2 項、第18條第1
    項前段，刑法第11條前段、第56條、第47條、第38條第1 項
    第2 款，判決如主文。
本案經檢察官柯怡如到庭執行職務。
中    華    民    國    95    年    4     月    28    日
                  刑事第五庭    法  官  周炳全
以上正本證明與原本無異。
如不服本判決，應於判決送達後10日內向本院提出上訴狀（應附
繕本），上訴於臺灣高等法院。
                                書記官  陳夏施
中    華    民    國    95    年    5     月    2     日
附錄本件論罪科刑法條全文
毒品危害防制條例第10條
施用第一級毒品者，處6 月以上5 年以下有期徒刑。
施用第二級毒品者，處3 年以下有期徒刑。


司法院資訊處製作；財團法人民間司法改革基金會備份。
